【裁判字號】    97,交抗,1490
【裁判日期】    971027
【裁判案由】    違反道路交通管理處罰條例
【裁判全文】
臺灣高等法院交通事件裁定          97年度交抗字第1490號
抗  告  人
即受處分人  甲○○
上列抗告人因違反道路交通管理處罰條例案件，不服臺灣台北地
方法院，中華民國97年8月29日裁定（97年度交聲字第2216號）
，提起抗告，本院裁定如下：
    主  文
抗告駁回。
    理  由
一、原裁定意旨略以：受處分人於民國（下同）96年7月12日10
    時37分許，將其所騎乘之車號KEI-957號機車，違規停放於
    台北市○○路121號前貨車專用停車格內，受處分人雖否認
    有佔用卸貨停車格之行為，辯稱伊原停放於機車停車格內，
    不知何人將依機車移至旁邊之卸貨停車格云云，然受處分人
    違規事實有現場照片可證，受處分人所辯並未提出任何證據
    足資證明，所辯無法採信。原審因認原處分機關裁處受處分
    人罰鍰新台幣（下同）1200元，其認事用法並無不當，本件
    異議為無理由，應予駁回等語。
二、抗告意旨略以：抗告人當時將車停放於機車專用停車格最右
    側之內，因該停車格兩側未設置邊界標杆，故機車被插擠停
    入之其他駕駛人移至停車格外，為此提起抗告云云。
三、按汽車駕駛人停車時，有停車車種不依規定者，處600元以
    上1200元以下罰鍰，道路交通管理處罰條例第56條第1項第
    9款定有明文。
四、經查：
  (一)本件抗告人即受處分人甲○○於前揭時、地，將其所騎乘之
    KEI-957車號機車，停放在貨車專用停車格內，而有不依規
    定車種停車之情形，經臺北市停車管理處拍攝相片逕行舉發
    等情，為抗告人所不爭執，亦有卷附違規採證照片可稽，依
    採證照片顯示，抗告人之前揭機車確係停放在貨車卸貨專用
    停車格內，顯見其有停車車種不依規定之事實無誤。
  (二)又依舉證責任分配法則，固應先由行政機關就其業已履踐相
    關正當法律程序，以及人民應受處罰之客觀違反法令行為，
    負證明之責，受處罰人就行政機關已為相當證明之前開事項
    ，若主張欠缺主觀歸責條件或為其他抗辯，亦須就其所辯提
    出反證。抗告人雖一再以其所有之機車，係遭他人移置云云
    ，然並未提出證據，以實其說，觀之卷存採證相片亦無何可
    認為該機車係遭人自停車格內擅自移出之狀況，抗告人空言
    置辯尚難遽信屬實，自無可採信。是舉發機關依其所見情狀
    據以舉發抗告人有「停車車種不依規定」之違規行為，於法
    並無不合。
  (三)綜上所述，本件違規事證至為明確，抗告人確有前開違規行
    為堪以認定。原審因認原處分機關依據道路交通管理處罰條
    例第56條第1項第9款規定，裁處抗告人罰緩1200元，尚無違
    誤，而駁回抗告人於原審之聲明異議，經核並無不合，抗告
    人猶執陳詞指摘原裁定不當，為無理由，應予駁回。
五、據上論斷，應依道路交通案件處理辦法第26條，刑事訴訟法
    第412條，裁定如主文。
中    華    民    國    97    年    10    月    27    日
                  刑事第十六庭審判長法  官  溫耀源
                                    法  官  許增男
                                    法  官  王敏慧
以上正本證明與原本無異。
不得再抗告。
                                    書記官  丁淑蘭
中    華    民    國    97    年    10    月    27    日


司法院資訊處製作；財團法人民間司法改革基金會備份。
